【裁判字號】    98,上易,2027
【裁判日期】    980921
【裁判案由】    詐欺
【裁判全文】
臺灣高等法院刑事判決                98年度上易字第2027號
上  訴  人
即  被  告  甲○○
上列上訴人即被告因違反詐欺罪案件，不服臺灣桃園地方法院98
年度易字第379號，中華民國98年6月17日第一審判決（聲請簡易
判決處刑案號：臺灣桃園地方法院檢察署97年度偵字第25587號
；移送併辦案號：臺灣桃園地方法院檢察署97年度偵字第14923
號），提起上訴，本院判決如下：
    主  文
上訴駁回。
    理  由
一、按不服地方法院之第一審判決而上訴者，應向管轄第二審之
    高等法院為之。提起第二審之上訴，其上訴書狀應敘述具體
    理由，為第二審上訴必備之程式，此觀民國96年7月4日修正
    公布刑事訴訟法第361條第2項之規定甚明。倘上訴理由之敘
    述未合乎具體之要求者，其上訴即屬同法第362 條前段所定
    「上訴不合法律上之程式」，第二審法院應依同法第367 條
    前段之規定，以判決駁回之。又第二審上訴之目的，既在於
    請求撤銷、變更第一審不當或違法之判決，以實現個案之救
    濟，則所謂「具體理由」，自應就原判決如何足以撤銷、如
    何應予變更之「事實上」或「法律上」之具體根據，本於確
    實之訴訟資料暨原因事實之所出，逐一敘述、記載，必已具
    體指出原判決事實認定之所憑有如何之錯誤（如原判決所採
    之證據如何不具證據能力，所為證明力之判斷如何違背經驗
    、論理法則等），法律之適用（尤其實體法）有如何之違誤
    ，形式上已足以動搖原判決使之成為不當或違法而得改判之
    事由，始屬合法。上訴理由之敘述，應先合乎具體之要求，
    始有所敘述可取與否之實體審理與判斷之問題。是上訴人之
    上訴書狀雖敘述上訴理由，但僅泛言原判決認定事實錯誤、
    違背法令、量刑失之過重或輕縱等情詞，而未依上揭意旨指
    出具體事由，或形式上雖已指出具體事由，然該等事由縱使
    屬實，亦不足以認為原判決有何不當或違法（如對不具有調
    查必要性之證據，法院未依聲請調查亦未說明理由，或援用
    證據不當，但除去該證據仍應為同一事實之認定），或其所
    陳之事由，與訴訟資料所載不相適合，或所指摘原判決之「
    不當」或「違法」根本不存在者，均應認其實質上並未符合
    具體之要件，庶符節制濫行上訴之立法意旨。是以上訴人之
    上訴書狀或補提之上訴理由書，雖有敘述上訴理由，惟並未
    具體敘述第一審判決有上述違法、不當情形，即與未敘述具
    體理由無異，其所為上訴，即不符合上訴之法定要件。
二、經查，本件原判決認定上訴人即被告甲○○（下稱被告）於
    民國（下同）96年7 月22日前某日，基於縱他人利用其所提
    供之帳戶持以詐欺取財亦不違反其本意之幫助犯罪意思，在
    桃園市○○路旁不詳地點，將其前於96年3月8日向聯邦商業
    銀行南崁分行申請開立之000000000000號帳戶之存摺、提款
    卡及密碼，以新臺幣（下同）5,000 元之代價出售予姓名年
    籍均不詳之成年犯罪集團成員，致被害人乙○○、丁○○、
    丙○○等人於受上開集團成員之詐騙後，分別將新台幣29,9
    89元、29,989元、50,112元匯入上開被告提供之帳戶，旋遭
    提領一空之幫助詐欺犯行，係以被告之自白、聯邦商業銀行
    南崁分行函檢附被告上開號帳戶開戶基本資料及歷史交易明
    細表等在卷可證，已詳敘其憑以認定之證據及理由，並無違
    背證據法則，且依其確認之事實而為法律之適用，亦無違誤
    。原判決復敘明審酌被告係成年且智力成熟之人，竟提供前
    開帳戶存摺、提款卡及密碼，幫助詐騙集團成員方便行騙財
    物，助長詐騙集團詐財歪風，並增加查緝困難，危害交易安
    全及社會財產秩序之穩定，並使得各被害人分別受有損害，
    犯罪情節、尚知坦承犯行，犯後態度尚佳、所生危害程度及
    尚未與各被害人達成和解或賠償其等損失等一切情狀，量處
    有期徒刑4月，並諭知易科罰金之折算標準，均已詳述其認
    定理由及量刑依據，顯係基於行為人之責任基礎，斟酌刑法
    第57條所列情狀而為刑之量定。從形式上觀察並無任何採證
    、認事、用法或量刑之不當或違法，亦無裁量權濫用或失之
    過重等情形。被告不服原審判決提起上訴，上訴理由略以：
    伊為初犯，第1次開庭即已坦承犯行，原審量刑過重，其尚
    需照顧家中年邁之母親，及正值叛逆期之弟、妹，求為從輕
    量刑云云。惟按量刑之輕重屬於法院依職權裁量之事項，原
    審量處被告有期徒刑4月，業已審酌被告上開各種情狀，並
    未逾越職權，亦未違反比例原則；核被告之上訴意旨，並未
    依據卷內既有訴訟資料或提出新事證，指摘或表明第一審判
    決有何採證認事、用法或量刑等足以影響判決本旨之不當或
    違法，要難謂其上訴書狀已經敘述具體理由，揆諸上開規定
    及說明，本件上訴顯無具體理由而不合法定程式，應予駁回
    ，並不經言詞辯論為之。
三、據上論斷，應依刑事訴訟法第367條前段、第372條，判決如
    主文。
中    華    民    國    98    年    9     月    21    日
                  刑事第十九庭審判長法  官  鄧振球
                                    法  官  潘翠雪
                                    法  官  彭幸鳴
以上正本證明與原本無異。
不得上訴。
                                    書記官  陳靜姿
中    華    民    國    98    年    9     月    21    日


司法院資訊處製作；財團法人民間司法改革基金會備份。
